【裁判字號】    99,審易,1652
【裁判日期】    990930
【裁判案由】    毒品危害防制條例
【裁判全文】
臺灣士林地方法院刑事判決            99年度審易字第1652號
公  訴  人  臺灣士林地方法院檢察署檢察官
被      告  甲○○
上列被告因違反毒品危害防制條例案件，經檢察官提起公訴（99
年度毒偵緝字第146 號、第147 號），被告於準備程序中就被訴
事實為有罪之陳述，本院裁定改依簡式審判程序審理，並判決如
下：
    主  文
甲○○施用第二級毒品，累犯，處有期徒刑捌月；又施用第二級
毒品，累犯，處有期徒刑玖月。應執行有期徒刑壹年參月。
    事實及理由
一、本件犯罪事實及證據，除引用檢察官起訴書之記載（如附件
    起訴書）外，另更正並補充：(一)犯罪事實部分：甲○○前因
    施用毒品案件，先後2 次經臺灣臺北地方法院裁定送觀察、
    勒戒後，均認無繼續施用毒品之傾向，分別於民國88年2 月
    22日、89年9 月15日執行完畢釋放出所，並由臺灣臺北地方
    法院檢察署檢察官分別以88年度偵字第2402號及89年度毒偵
    緝字第308 號為不起訴處分確定。復於89年間，再因施用第
    二級毒品案件，除經本院以90年度毒聲字第1253號裁定令入
    戒治處所施以強制戒治，並經臺灣士林地方法院檢察署檢察
    官以90年度毒偵字第298 號聲請簡易判決處刑，強制戒治部
    分，因執行成效良好，經本院以91年度毒聲字第1296號裁定
    停止戒治，所餘戒治期間付保護管束，92年7 月5 日保護管
    束期滿未經撤銷停止戒治，視為執行完畢；刑責部分，經本
    院以94年度易緝字第1 號判決處有期徒刑4 月確定；另因竊
    盜案件，經臺灣板橋地方法院以91年度板簡字第1700號判決
    判處有期徒刑3 月確定，上開2 案經裁定定應執行有期徒刑
    6 月確定，於95年3 月21日縮刑期滿執行完畢。復於前開強
    制戒治執行完畢後5 年內之92年間，因犯施用及轉讓毒品等
    案件，經本院以94年度易緝字第69號判決分別處有期徒刑5
    月、8 月，應執行有期徒刑1 年確定，再因竊盜、毀損公物
    等案件，經本院以94年度易緝字第72號判決分別處有期徒刑
    1 年7 月、7 月，應執行有期徒刑2 年，竊盜部分經上訴，
    經臺灣高等法院以95年度上訴字第1636號判決撤銷原判決改
    處有期徒刑2 年確定。上開施用、轉讓毒品，嗣經本院以97
    年度聲減字第186 號裁定分別減刑為有期徒刑2 月又15日、
    4 月，並與上開竊盜案件合併定應執行有期徒刑2 年5 月確
    定，於97年6 月30日縮刑期滿執行完畢。詎其仍未戒除毒癮
    ，於前案觀察、勒戒執行完畢釋放後5 年內再犯施用毒品罪
    ，並經法院判決有罪確定後，復基於施用第二級毒品甲基安
    非他命之犯意，分別於：98年8 月21日某時，在臺北縣汐
    止市○○○路251 號2 樓住處內，以將甲基安非他命置於鋁
    箔紙上加熱後吸食所產生煙霧之方式，施用第二級毒品甲基
    安非他命1 次；98年12月28日某時，在臺北市內湖區某工
    地內，以同上方法，施用第二級毒品甲基安非他命1 次。(二)
    證據部分：增列臺北縣政府汐止分局移送毒品危害防制條例
    人犯尿液檢體編號對照表、臺北市政府警察局偵辦毒品案件
    尿液檢體委驗單影本各1 份。(三)上開犯罪事實，業據被告於
    本院準備程序期日及審理中坦承不諱，核與起訴書所載證據
    相符，足認被告上開任意性自白與事實相符，本件事證明確
    ，被告犯行洵堪認定，應依法論科。
二、核被告2 次所為，均係犯毒品危害防制條例第10條第2 項之
    施用第二級毒品罪。被告施用第二級毒品甲基安非他命前持
    有第二級毒品甲基安非他命之低度行為，均為施用之高度行
    為所吸收，不另論罪。被告所犯上開2 罪間，犯意個別，應
    分論併罰。又被告有上述前科刑執行情形，此有臺灣高等法
    院被告前案紀錄表1 份附卷可參，其於前案有期徒刑執行完
    畢後，5 年內故意再犯本件有期徒刑以上之各罪，均應依刑
    法第47條第1 項之規定論以累犯，並加重其刑。爰審酌被告
    曾有施用毒品之前科，且經觀察、勒戒及強制戒治程序，仍
    無法戒除毒癮，復又觸犯本件2 次施用毒品犯行，顯示其無
    戒絕之決心，惟其施用毒品係戕害自己身心健康，所生危害
    非鉅，且其犯後已坦承犯行，態度尚稱良好，並其品行、智
    識程度、生活狀況等一切情狀，分別量處如主文所示之刑，
    並定其應執行之刑，以示懲儆。另被告所有用以施用第二級
    毒品甲基安非他命之鋁箔紙均未扣案，被告於本院審理中復
    供稱已經丟棄，衡情應已滅失，為免將來執行困難，故均不
    宣告沒收，附此敘明。
據上論斷，應依刑事訴訟法第273 條之1 第1 項、第299 條第1
項前段、第310 條之2 、第454 條，毒品危害防制條例第10條第
第2 項，刑法第11條前段、第47條第1 項、第51條第5 款，判決
如主文。
本案經檢察官呂寧莉到庭執行職務。
中    華    民    國    99    年    9     月    30    日
                  刑事第一庭法  官  雷雯華
以上正本證明與原本無異。
如不服本判決，應於收受判決後10日內向本院提出上訴書狀，並
應敘述具體理由。其未敘述上訴理由者，應於上訴期間屆滿後20
日內向本院補提理由書 (均須按他造當事人之人數附繕本)「 切
勿逕送上級法院」。
                            書記官  陳麗津
中    華    民    國    99    年    9     月    30    日
附錄本案論罪科刑法條全文：
毒品危害防制條例第10條第2 項
施用第二級毒品者，處3 年以下有期徒刑。

司法院資訊處製作；財團法人民間司法改革基金會備份。
